臺灣臺北地方法院民事判決　　　　　　　　　　　　　九十三年度訴字第五九一號
　　原　　　告　甲○○○保險股份有限公司
　　法定代理人　丙○○
　　訴訟代理人　乙○○
　　被　　　告　張瀚云原名：.
右當事人間請求返還不當得利等事件，於民國九十三年十月十九日言詞辯論終結，本
院判決如左：
    主      文
被告應給付原告新台幣肆佰陸拾萬伍仟零拾捌元，及自民國九十三年八月六日起
至清償日止，按週年利率百分之五計算之利息。
訴訟費用由被告負擔。
    事實及理由
甲、程序方面：
    原告之法定代理人原為梁家駒，訴訟進行中變更為丙○○，丙○○嗣已具狀聲明
    承受訴訟（見本院卷第三二頁），合先敘明。
乙、實體方面：
一、原告主張：被告於民國八十五年十月間進入原告公司擔任區經理，於九十一、九
    十二年間，將訴外人張超亮、王淑禎繳交之保險費共計新台幣（下同）六百四十
    五萬元，挪為己用而未繳回與原告，造成張超亮、王淑禎損失，構成侵權行為。
    被告嗣僅償還部分挪用之保費，尚欠四百六十三萬五千零三十八元迄未交付原告
    ，爰依承攬契約第三條之約定、民法第一百八十八條第三項之規定，請求被告賠
    償等語。並聲明：如主文第一項所示。
二、被告則稱：被告應給付原告六百四十五萬元，扣除已償還之金額後，尚應給付原
    告四百六十三萬五千零三十八元不爭執，但被告目前無力清償等語。
三、查兩造間於八十九年一月一日簽訂承攬契約書之事實，為被告所不爭執，並據原
    告提出承攬契約書為證（見本院卷第四八頁），堪信為真實。按系爭承攬契約第
    三條約定：「．．．。雙方同意遵守本契約附件三「承攬業務人員招攬行銷管理
    規章」之約定，倘有違反本契約及附件相關辦法之約定，致損及他方或第三人權
    益時，應負損害賠償責任。」，又承攬業務人員招攬行銷管理規章第二章第六條
    約定：「承攬業務人員代本公司經手轉送之一切款項、財產或有價證券、單據．
    ．．，並應依約定儘速交還本公司或交付保戶，絕不得移做任何其他用途。」，
    有承攬契約書、承攬業務人員招攬行銷管理規章附卷可考（見本院卷第四八頁、
    第四九至五七頁）。次查，被告於九十一、九十二年間，將張超亮、王淑禎繳交
    之保險費共計六百四十五萬元，挪為己用而未交付原告之事實，為被告所不爭執
    ，且據原告提出切結書、支票影本各二件為證（見本院卷第八頁、第九至十頁）
    ，亦堪信屬實。則原告依系爭承攬契約第三條之約定，請求被告賠償四百六十三
    萬五千零三十八元，自屬有據。
四、被告雖辯稱其目前無力清償云云，然無力清償並非得解免其損害賠償責任或緩期
    清償之法定事由，是其所辯，並不足採。
五、從而，原告依承攬契約之約定，請求被告給付四百六十三萬五千零三十八元，及
    自起訴狀繕本送達翌日即九十三年八月六日起至清償日止，按週年利率百分之五
    計算之利息，為有理由，應予准許。
六、本件為判決之基礎已臻明確，原告其餘含侵權行為之主張、陳述並所提證據，即
    無再予審酌之必要，附此敘明。
七、結論：本件原告之訴為有理由，依民事訴訟法第七十八條，判決如主文。
中　　　華　　　民　　　國　　九十三　　年　　　十　　　月　　二十一　　日
                              民事第五庭  法  官    羅富美
右為正本係照原本作成
如對本判決上訴，須於判決送達後廿日內向本院提出上訴狀
中　　　華　　　民　　　國　　九十三　　年　　　十　　　月　　二十一　　日
                                          書記官    郭錦賢
